# 请教陈老师--关于收入确认

提问人：cpactaciaacca 时间：2020-04-07 08:05:30
我们是一家提供人力资源服务的公司（该公司准备IPO），向客户按照小时收入（单价确定），每月与客户确认一次工时。但与客户实际结算时3-6个月，账面现在按照每月确认的工时*单价暂估确认收入，结转相应成本。
现在想在3-6实际结算的时候，确认收入，那么如何才能够合理解释；或者合同如何变更，非常感谢

回答人：chenyiwei
为什么要变更为“3-6实际结算的时候，确认收入”，这是否符合权责发生制要求？每月与客户确认当月工时后，收入金额是否就已经能够可靠计量了？还是要到后面结算时再调整？
另外，此类人力资源服务公司的收入确认应采用总额法还是净额法，也是需要关注的重大问题。此问题可参考《瑞华研究 2010 ～ 2019 汇编》之“问题1-4-8（企业对劳务派遣人员薪酬的核算和列报）”。